臺灣高等法院民事裁定
111年度抗字第899號
抗  告  人  星球時空科技有限公司

法定代理人  張代季  
上列抗告人因與相對人臺藝工業股份有限公司間聲明異議事件，
對於中華民國111年5月19日臺灣桃園地方法院111年度執事聲字
第49號所為裁定提起抗告，本院裁定如下： 
    主  文
抗告駁回。
抗告費用由抗告人負擔。
    理  由
一、抗告人抗告意旨略以：抗告人與相對人於民國109年間合作
    向印度公司購買鋁合金材料，嗣因發生新冠肺炎疫情，且印
    度疫情持續惡化，致抗告人訂購之貨物至今無法從印度出貨
    ，抗告人並已依相對人之要求，先行墊付尾款新臺幣100多
    萬元予印度公司，絕非故意拖延給付，原法院司法事務官就
    抗告人依強制執行法第12條所為聲明異議予以駁回，抗告人
    不服，亦遭原法院裁定駁回，均有未當，爰提起本件抗告，
    請求廢棄原裁定及司法事務官所為處分等語。
二、按強制執行應依執行名義為之，執行法院對於執行名義是否
    有效成立，固應加以審查，然執行法院僅得為形式上審查，
    形式上已合於強制執行之要件，即應開始強制執行(最高法
    院102年度台抗字第1076號裁定意旨參照)。次按強制執行法
    第12條規定之聲請或聲明異議係對於強制執行之命令，或對
    於執行推事、書記官、執達員實施強制執行之方法，強制執
    行時應遵守之程序，或其他侵害利益之情事，請求執行法院
    救濟之程序，而執行法院專司民事強制執行事務，對於私權
    之爭執，並無審認之權限，故在強制執行程序中，如涉及私
    權之爭執，而其權益關係未盡明確時，應由當事人另依民事
    訴訟程序謀求救濟，要非強制執行法第12條第1項聲明異議
    所能解決(最高法院79年度台抗字第310號裁定意旨參照)。
三、經查：　　
　㈠相對人前持臺灣桃園地方法院110年度司票字第2581號本票准
    予強制執行裁定，向該院聲請以111年度司執字第7566號給
    付票款強制執行事件對抗告人為強制執行等情，業經本院核
    閱上開強制執行事件卷宗無訛。
　㈡抗告人雖以前述理由，依強制執行法第12條規定聲明異議並
    提起本件抗告，然經核均屬實體事項之爭執，尚非執行法院
    所得調查審認，是揆諸前揭說明，抗告人以該等理由，依強
    制執行法第12條規定聲明異議，自無從准許。
四、從而，原法院司法事務官駁回抗告人聲明異議，原法院亦駁
    回抗告人不服上開處分之異議，經核均無違誤，本件抗告意
    旨指摘原裁定不當，聲明廢棄，為無理由，應予駁回。爰裁
    定如主文。
中　　華　　民　　國　　111 　年　　9 　　月　　30　　日
                  民事第二十庭
                        審判長法  官  周祖民
                              法  官  鄭威莉
                              法  官  馬傲霜
正本係照原本作成。
不得再抗告。
中　　華　　民　　國　　111 　年　　9 　　月　　30　　日

    　　　　　　　　　　　　　書記官  崔青菁